臺灣宜蘭地方法院民事判決　　　　　　　94年度重訴字第12號
原　　　告　戊○○
訴訟代理人　林正欣律師
　　　　　　林映廷律師
被　　　告　丙○○
訴訟代理人　林世超律師
上列當事人間侵權行為損害賠償事件，由刑事庭移送前來，本院
於94年10月26日言詞辯論終結，判決如下：
    主  文
被告應給付原告新台幣參佰玖拾壹萬零捌佰伍拾玖元及自民國九
十三年七月二十八日起至清償日止，按年息百分之五計算之利息
。
原告其餘之訴駁回。
訴訟費用由被告負擔五分之二，餘由原告負擔。
本判決原告勝訴部分，於原告以新台幣壹佰參拾萬元供擔保後，
得假執行。但被告如以新台幣參佰玖拾壹萬零捌佰伍拾玖元預供
擔保，得免為假執行。
原告其餘假執行之聲請駁回。
    事實及理由
一、原告起訴主張：被告與訴外人乙○○於民國93年3 月21日凌
    晨零時許，在原告所經營位於宜蘭縣壯圍鄉○○路○段306號
    「洪億」小吃店內飲酒，訴外人乙○○於酒後因細故不滿坐
    在隔壁桌的訴外人甲○○而動手毆打之，適原告自洗手間走
    出，詢問被告發生何事，竟遭被告以小吃店內之玻璃高腳杯
    擲往原告之臉上，並毆打原告，造成原告受有頭部外傷併顏
    面及頭皮多處挫裂傷、口腔撕裂傷及出血、右手中指撕裂傷
    併肌腱斷裂、左肩及右大腳指撕裂傷，及顏面多處不規則形
    狀外傷之傷害，原告因此重大傷害並引發重度憂鬱症。爰依
    據侵權行為之法律關係，請求被告給付原告所受損害包括醫
    療費用、勞動能力減損費用及精神慰撫金等語。並聲明：（
    一）被告應給付原告新台幣（下同）10,000,000元，及自起
    訴狀繕本送達翌日起至清償日止，按年息5%計算之利息；（
    二）願供擔保，請准宣告假執行。
二、被告則以：被告雖有傷害原告之行為，然原告請求之醫療費
    用中，關於中藥房開立收據之費用，並非醫療上之必要，應
    不得請求。又關於勞動能力減損部分，原告主張50歲以前每
    月以30,000元計算，50歲以後每月以21,000元計算，並無依
    據，且非原告實際收入情形，亦未扣除期前利息，其請求之
    金額顯不合理。另原告之病情症狀經追蹤治療後已獲得緩解
    ，並非如原告所主張仍處於重度憂鬱症之情況，另依照兩造
    之資力、財產狀況，原告請求之精神慰撫金明顯過高等語，
    資為抗辯。並聲明：原告之訴及假執行之聲請均駁回；（二
    ）如受不利判決，願供擔保請准免為假執行。
三、兩造不爭執之事實：
（一）被告與訴外人乙○○於民國93年3 月21日凌晨零時許，在
      原告所經營位於宜蘭縣壯圍鄉○○路○段306號「洪億」小
      吃店內飲酒，訴外人乙○○於酒後因細故不滿坐在隔壁桌
      的訴外人甲○○而動手毆打之，適原告自洗手間走出，詢
      問被告發生何事，竟遭被告以小吃店內之玻璃高腳杯擲往
      原告之臉上，並毆打原告，造成原告受有頭部外傷併顏面
      及頭皮多處挫裂傷、口腔撕裂傷及出血、右手中指撕裂傷
      併肌腱斷裂、左肩及右大腳指撕裂傷，及顏面多處不規則
      形狀外傷之傷害。
（二）原告因前述傷害已支出醫療費用合計33,810元。
四、得心證之理由：
    本件之爭點，經兩造同意後整理如下述項目：（一）原告請
    求中藥之醫療費用合計48,000元，是否有理由？（二）原告
    請求勞動能力減損費用合計3,175,661 元，是否有理由？（
    三）原告請求精神慰撫金 6,742,529元，是否有理由？以下
    即分別予以敘明：
（一）原告請求中藥之醫療費用合計48,000元，是否有理由？
      按不法侵害他人之身體或健康者，對於被害人因此增加生
      活上之需要時，應負損害賠償責任，為民法第193條第1項
      所明定。原告主張被告持酒杯攻擊原告，復對原告拳打腳
      踢，致原告受有嚴重內傷，原告自有服用中藥調理內傷之
      必要云云，並提出天仁中藥房之收據8 張為證。然查：原
      告所提出之中藥房收據上，僅簡略記載：祖傳傷藥處方 1
      服 6,000元而已，其藥材內容究竟為何，無法知悉，且並
      非經合格醫師指示服用之藥材，是否確屬治療上所必要，
      顯有疑義，原告並未進一步舉證說明，則其請求此部分費
      用合計48,000元，自屬無理由。
（二）原告請求勞動能力減損費用合計3,175,661 元，是否有理
      由？
  １  原告主張其受傷前，係擔任婚喪喜慶節目主持人工作，業
      據證人己○○、丁○○分別證述在卷，並有原告提出之照
      片2 張可資佐證，堪信屬實。節目主持工作需要面貌姣好
      之人擔任，原告之臉部遭到被告傷害留下多處疤痕，確已
      對其繼續擔任前述工作之機會造成實質影響，被告對此自
      應負賠償之責任。原告復主張其每月收入平均30,000元，
      於50歲以前均應以此標準計算減少的勞動能力費用，於50
      歲以後至60歲為止，則改依投保薪資20,100元計算云云。
      經查：證人己○○證稱：一般節目主持人通常行情是每場
      3,000元，旺季時每月會有 10幾場，淡季時每月僅有2、3
      場，平均每月應該有5、6場。一般我們都是找30幾歲的主
      持人，40幾歲的人比較少，50幾歲的主持人大部分是男生
      ，原則上女性主持人較少人找等語。證人丁○○則證述：
      據我所知，宜蘭地區主持酬勞每場約3,000元，有的人1個
      月不到3場，有的人1個月10幾場，所以我無法具體回答原
      告工作情形。目前從事主持工作的年齡層不一定，就我所
      介紹的情形，也曾經有介紹50幾歲的主持人，那是因為旺
      季，對主持人需求很大。現在主持人通常年齡都在30幾歲
      以上，年紀太輕較不穩重等語。從上述2 位證人所言，僅
      能證明在宜蘭地區擔任婚喪喜慶節目主持人的平均報酬是
      每場3,000 元，女性主持人的年齡層一般為30歲以上至50
      歲者，50歲以上者相當稀少，主持人每月主持的場次從 2
      、3 場至10幾場不等。由於原告並未再進一步舉出其他證
      據證明其實際從事的工作場次，而其所從事之工作又無嚴
      謹的統計資料可資參照，本院依照前述證人之證言，以一
      般通常之情形為標準，認為原告在30歲至50歲之間，每月
      平均主持的場次應以6場為適當。
  ２  查原告係53年9月6日出生，遭被告傷害之時間係93年3 月
      21日，年齡為39.5歲左右，則原告於本件受傷後至50歲為
      止，以每月6場，每場3,000元計算，每年平均為216,000
      元，依照霍夫曼公式扣除中間利息，原告得請求之金額為
      3,103,071元，計算式為216,000*14.00000000＋216000*0
      .5* （14.00000000-00.00000000）=3,103,071 （小數點
      以下4捨5入）。又原告雖請求從50歲至60歲，應以每月投
      保薪資作為計算之標準，然而，原告既主張其有從事節目
      主持工作，然此部分收入並未據實申報所得，此有本院調
      閱原告之財產所得資料附卷可參，顯見原告並非按照實際
      收入予以投保，則以投保薪資作為計算之標準，顯非適宜
      ，而原告未提出其他證據資料證明其將來於50歲至60歲之
      可能收入狀況，則本院僅得依照行政院勞工委員會頒佈之
      基本工資每月15,840元作為計算之依據，是原告從50歲至
      60歲之收入，每年為 190,080元，依照霍夫曼公式扣除中
      間利息，原告得請求之金額為1,573,536元，計算式為190
      080*8.00000000=1,573,536（小數點以下4捨5入）。前述
      費用總計為4,676,607元。
  ３  再查：原告所受傷害，經勞工保險局函覆表示已符合勞工
      保險殘廢給付標準表第57項，顏部受損壞致遺存顯著醜形
      者，依女性被保險人按第8 等級發給殘廢給付等語，此有
      該局94年8月30日保給殘字第09410187740號函及所附申請
      書、診斷書等資料乙份在卷可憑。故原告得請求之勞動能
      力減損之費用，應以第8 等級喪失勞動能力61.52%比率計
      算，而為2,877,049元，計算式為4,676,607×61.52%=2,8
      77,049（小數點以下4捨5入）。故原告得請求勞動能力減
      損費用合計為2,877,049 元，逾此部分之請求，為無理由
      。
（三）原告請求精神慰撫金6,742,529元，是否有理由？
  １  按不法侵害他人之身體、健康者，被害人雖非財產上之損
      害，亦得請求賠償相當之金額。為民法第195條第1項所明
      文。
  ２  本院審酌本件被告僅因細故，竟藉著酒意以原告經營小吃
      店內之玻璃高腳杯擲向與其並無仇怨衝突之原告，並進而
      毆打之，造成原告臉部多處遺留傷痕，且原告亦因臉部受
      傷，精神受到創傷，而引發重度憂鬱症，此有原告提出之
      羅東博愛醫院診斷證明書乙紙為證，並經該醫院於94年 9
      月26日以（94）羅博醫字第2005090125號說明函及所附病
      歷資料函覆在案，即便臉部傷害經過適當治療能夠獲得一
      定之改善，精神創傷亦會隨著時間經過而獲得舒緩，然而
      被告之行為，明顯造成原告之精神受有極大之痛苦，堪予
      認定，且被告迄今仍無法與原告達成和解等情事，並參酌
      本院所調閱兩造最近3 年之財產現況及所得申報資料，以
      審酌兩造之經濟能力及財力狀況予以綜合判斷後，認為原
      告得請求之精神慰撫金以1,000,000 元為適當。逾此之請
      求，則屬無理由。
五、綜上所述，原告基於侵權行為之法律關係，請求被告給付醫
    療費用33,810元、勞動能力減損費用2,877,049 元、精神慰
    撫金1,000,000元，合計為3,910,859元，及自起訴狀繕本送
    達之翌日即93年 7月28日起至清償日止，按年息5%計算之利
    息，為有理由，應予准許。其餘部分之請求，則屬無理由，
    應予駁回。本件原告勝訴之部分，兩造均陳明願供擔保，請
    求宣告假執行或免為假執行，經核均無不合，爰各酌定相當
    擔保金額併予准許之。至原告敗訴之部分，其假執行之聲請
    ，因訴之駁回而失所附麗，應併予駁回。
六、訴訟費用之負擔：民事訴訟法第79條。
中　　華　　民　　國　　94　　年　　11　　月　　9　　日
                  臺灣宜蘭地方法院民事庭
                      法　官  林俊廷
正本與原本無異。
如不服本判決應於判決送達後20日內提出上訴狀（須附繕本）。
中　　華　　民　　國　  94　　年　　11　　月　　9 　　日
                      書記官　莊淑茹
